臺灣臺南地方法院刑事判決　　　
111年度易字第1061號
公  訴  人  臺灣臺南地方檢察署檢察官
被      告  蔡博智


上列被告因妨害秘密案件，經檢察官提起公訴（111年度偵字第1
2935號），本院判決如下：
    主  文
本件公訴不受理。
    理  由
一、公訴意旨如起訴書所載（如附件）。
二、按告訴乃論之罪，告訴人於第一審辯論終結前得撤回其告訴
    ，又告訴經撤回者，應諭知不受理之判決，刑事訴訟法第23
    8條第1項、第303條第3款分別定有明文。
三、查本件告訴人鄭○姿告訴被告蔡博智妨害秘密案件，起訴書
    認係觸犯刑法第315條之1第2款之妨害秘密罪嫌，經本院審
    酌全案卷證之結果亦同此認定，依同法第319條之規定，須
    告訴乃論。茲因雙方達成調解、告訴人具狀撤回告訴，此有
    調解筆錄、刑事撤回告訴狀在卷可稽（本院卷第55-57頁）
    。依照首開說明，本件爰不經言詞辯論，逕為諭知不受理之
    判決。
據上論斷，應依刑事訴訟法第303條第3款、第307條，判決如文
。
中　　華　　民　　國　　111 　年　　11　　月　　8 　　日
                  刑事第九庭    法　官  蔡奇秀
以上正本證明與原本無異。
如不服本判決應於收受本判決後20日內向本院提出上訴書狀，並
應敘述具體理由。其未敘述上訴理由者，應於上訴期間屆滿後20
日內向本院補提理由書狀（均須按他造當事人之人數附繕本）「
切勿逕送上級法院」。 
　　　　　　　　　　　　　　　　書記官　黃郁淇
中　　華　　民　　國　　111 　年　　11　　月　　8 　　日
附件：
臺灣臺南地方檢察署檢察官起訴書
                                    111年度偵字第12935號
　　被　　　告　蔡博智　男　33歲（民國00年00月00日生）
　　　　　　　　　　　　住○○市○○區○○路000巷00號
　　　　　　　　　　　　居臺南市○○區○○街00巷00號
　　　　　　　　　　　　國民身分證統一編號：Z000000000號
上列被告因妨害秘密案件，業經偵查終結，認應提起公訴，茲將
犯罪事實及證據並所犯法條分敘如下：
        犯罪事實
一、蔡博智與鄭○姿（姓名詳卷）原打算發展成男女朋友，於民
    國111年5月9日3時許，在蔡博智位於臺南市○○區○○路000號
    住處，未經鄭○姿之同意，利用鄭○姿僅穿著內褲在房內睡覺
    之機會，以手機之照相功能，竊錄鄭○姿著內褲之非公開活
    動及身體隱私部位照片。嗣於同日20時許，鄭○姿收到蔡博
    智前女友以社群軟體Instagram傳送蔡博智與朋友聊天之截
    圖時，始發覺上情。
二、案經鄭○姿訴由臺南市政府警察局第一分局報告偵辦。
　　　　證據並所犯法條
一、被告蔡博智固坦承於前開時、地以手機拍攝告訴人鄭○姿睡
    覺照片之事實，惟矢口否認有何前開犯行，辯稱：我當時是
    要拍鄭○姿的腿，剛好她轉身就拍到她的內褲，我並不是有
    意要拍，拍完傳給朋友，只是要向朋友證明鄭○姿在我家，
    因為我跟她認識並不久，若是我家中財物不見，可以證明她
    在我家等語。經查，上開犯罪事實，業據告訴人鄭○姿於警
    詢時及本署偵查中指訴綦詳，並有被告與朋友LINE對話截圖
    1紙、告訴人與被告前女友LINE對話截圖2紙、告訴人鄭○姿
    與被告LINE對話截圖1紙存卷可參，衡情，倘被告欲向朋友
    證明告訴人在其住處，僅需拍攝告訴人臉部，何需對告訴人
    下半身拍攝，足證被告前開所辯，顯係卸責之詞，尚不足採
    信，是被告犯嫌堪以認定。
二、核被告所為，係犯刑法第315條之1第2款之妨害秘密罪嫌。
三、依刑事訴訟法第251條第1項提起公訴。
    此  致
臺灣臺南地方法院
中　　華　　民　　國　 111　　年　　8 　　月　　26　　日
　　　　　　　　　　　　　　　檢察官   吳 維 仁
本件證明與原本無異
中　　華　　民　　國　 111　　年　　8 　　月　　31　　日
                              書記官   陳 仕 龍
所犯法條：
中華民國刑法第315條之1
有下列行為之一者，處 3 年以下有期徒刑、拘役或 30 萬元以
下罰金：
一、無故利用工具或設備窺視、竊聽他人非公開之活動、言論、
    談話或身體隱私部位者。
二、無故以錄音、照相、錄影或電磁紀錄竊錄他人非公開之活動
    、言論、談話或身體隱私部位者。